Inventaris van de verzameling handschriften van het Koninklijk Instituut van Ingenieurs, 1592-1937
Nationaal Archief, Den Haag
Koninklijk Instituut van Ingenieurs (KIVI): Handschriften
KIVI / Handschriften
1542-1937
Y23927
3.60 meter; 101 inventarisnummers.
Normale geschreven en gedrukte teksten. De Nederlandstalige stukken van vóór ca. 1700 zijn geschreven in het gotische cursiefschrift, met name in de oud-Hollandse klerkencursief. Het archief bevat foto's en tekeningen.
Nationaal Archief, Den Haag
Koninklijk Instituut van Ingenieurs (KIvI)
Conrad, J.F.W. (1825-1902)
Ferrand, J.H. (1792-1866)
Goekoop, A. (1783-1865)
Goudriaan, A.F. (1769-1829)
Goudriaan, B.H. (1796-1842)
Het Koninklijk Instituut van Ingenieurs (KIvI) was een Nederlandse beroepsvereniging voor universitair opgeleide ingenieurs, opgericht in 1847. In 2004 is het KIvI gefuseerd met de Nederlandse Ingenieursvereniging NIRIA. Het archief bevat onder meer verhandelingen, bestekken, handleidingen, stukken betreffende waarnemingen, tekeningen en foto's. Hierin bevinden zich stukken van A. Goekoop, A.F. Goudriaan, J.H. Ferrand, B.H.Goudriaan en J.F.W. Conrad. De stukken hebben betrekking op zowel Nederland als Nederlands-Indië.
Archiefvorming
Geschiedenis van het archiefbeheer
De verwerving van het archief
Het archief is voor langere tijd in beheer, niet in eigendom verkregen.
21; 2.22
Aanwijzingen voor de gebruiker
Openbaarheidsbeperkingen
Volledig openbaar.
Materiële beperkingen
Aanvraaginstructie
Openbare archiefstukken kunnen online worden aangevraagd en gereserveerd. U kunt dit ook via de terminals in de studiezaal van het Nationaal Archief doen. Om te kunnen reserveren dient u de volgende stappen te volgen:
U maakt een profiel aan op www.gahetna.nl, en logt vervolgens in
Via de archiefinventaris (alleen de beschrijvingen met rode nummers) selecteert u het gewenste archiefstuk door op de knop 'Reserveren' te klikken
In het volgende scherm geeft u aan op welke dag u het archiefstuk wilt inzien
Indien u zich bevindt in de studiezaal en een tafelnummer heeft ontvangen kunt u dit nummer vermelden. Als u geen tafelnummer heeft kunt u tafelnummer 777 laten staan
Vervolgens bevestigt u uw reservering door deze te versturen.
Verwant materiaal
Beschikbaarheid van kopieën
Beschrijving van de series en archiefbestanddelen
- HANDSCHRIFTEN, I.
  - Geschreven verhandelingen, aantekeningen enz. over verschillende wiskundige onderwerpen (staathuishoudkunde, zeedijken, vestingbouw etc.) van A. Ypey. Harlingen., 1777; 1-1a; 28 delen
    (oud nr. 3)
    Beide nummers aanvragen.
    - Bestanddeel 1., 1
    - Bestanddeel 1a., 1A
  - Verzameling van geschreven stukken betreffende de rivieren, lopende over de jaren afkomstig van J.H. Ferrand., 1799-1834, 1849 en later; 2; 1 pak
    (oud nr. 4)
  - Verzameling van geschreven stukken betreffende hydrographische waarnemingen op de Zwitsersche, Fransche en Duitsche Rijn, de Boven-Rijn, de Waal, Merwede, Oude Maas, Hollandsch Diep, de Neder-Rijn en Lek, Nieuwe Maas, de IJssel, de Maas, afkomstig van J.H. Ferrand., 3; 1 pak
    (oud nr. 5)
  - Verzameling van geschreven stukken bevattende aantekeningen over rijswerken, verschillende berekeningen, sluiswerken en kanalen, molens, stoommachines, Holland, droogmakerijen, wegen, spoorwegen, bruggen, adviezen, code administratif, grande voirie, termes techniques, personeel van de waterstaat en reglementaire bepalingen, afkomstig van J.H. Ferrand., 4; 1 pak
    (oud nr. 6)
  - Copie van een Inspectie-rapport van copie van een concept-verordening op het bouwen slopen enz., bestek en begrotingen wegens het vernieuwen der bruggen no. 78, 223, 50 en 330 te Amsterdam, copieën van nota's van W.A. Froger., Mei 1854; 5; 1 omslag
    (oud nr. 7)
  - Een bezwaarschrift en twee memoriën, waarin bezwaren worden medegedeeld door Nikolaas Pijl, als "curateur van den sterfhuijze van den Prince van Orangien", aan de Heeren van de Rekeninge van Holland, wegens her digtdammen en bekrammen der killen in de Zuid-Hollandsche Waard, ten nadeele van de visscherij aldaar., 1592; 6; 1 omslag
    (oud nr. 11)
  - Beschrijving van een crib. - Voorstel en begroting van kosten wegens eene geprojecteerde dijkagie in Stellendam. - Eenige bestekken van aanbesteding betrekking hebbende op de grote sluis te Heusden., 1732-1789; 7; 1 omslag
    (oud nr. 13)
  - "Minute verbaal van de heeren Hop en ten Hove van hare commissie na s'Bosch 1734 betreffende zwarigheden welke zich opdoen omtrent den aanleg der werken te Crevecoeur, den loop der wateren en her belemmeren van de navigatie en commercie van de stadt s'Bosch". - Memorie voor de eerst aanwezende ingenieurs te s'Bosch. - Verbaal van de directeur-generaal der fortificatien Hertel, nopens de versterking van s'Bosch. 1735. - Verbaal betreffende de inspectie van het terrein en de situatie voor de Hintemerpoort der stadt s'Bosch. 1713. - Verschillende losse stukken. Portefeuille., 1742; 8; 1 omslag
    (oud nr. 14)
  - Vier memories van de hand van N. Cruquius:, 9
    a. Consideratie over de Destructieve Remarques..... aug. 1731
    b. Consideratien rakende voornamentlijk het aanvullen van de gevaarlijke diepte in de groote Rhijnlandse schutkolk tot Spaarndam. 31 maart 1735
    c. Waterstaat van Rhijnland mitsgaders de middelen waardoor hetzelve soude konnen en onder verbetering behoorde te worden geholpen. 1739.
    (oud nr. 15)
    d. Advies over de Merwede en de ingebroken Alblasserwaard. maart 1741.
    (oud nr. 16).
  - 2 Dag-registers van waterpassingen aan de Nederlandsche rivieren en zeeën door J. Lulofs en M. Bolstra., 1751; 10
    (oud nr. 17)
  - Extract uyt de Resolutien van de Heeren Staaten van Holland en West-vriesland van bevattende eene Missive van de Gecommitteerden tot de Zaaken van het Panderse Canaal en Spykse Dijken, met het project van den heer van Barneveld, tot voorkoming van inundatien en de aenmerkingen van den inspecteur-generaal Lulofs en der landmeter Bolstra op hetzelfde Project alsook de Consideratien en 't advis van haar Commissarissen. met twee tekeningen., 20 November 1764; 11; 1 omslag
    (oud nr. 18)
  - Berekening van de gemiddelde waterhoogten aan het Amsterdamsche peil, op de rivieren den Boven- en Nederrijn, de Waal, Merwede, Lek, Nieuwe Maas, Geldersche IJssel en zoogenaamde Brabandsche of Bovenmaas, in tienjarige tijdvakken sedert 1772 tot en met 1850, zoowel gedurende de geheele jaren van 1e Jan. tot ultimo December als over de zes zomermaanden van 1 Mei tot ultimo October. Opgemaakt door den Staatsraad, oud-Inspecteur en waarnemend Inspecteur-Generaal van den waterstaat in den jaare, 1851; 12; 1 omslag
    (oud nr. 20)
  - Omslag met stukken betreffende een voorstel van Michel Missel omtrent middelen om het ijs op rivieren, kanalen en inundatiën te breken en over vlottende batterijen., 1794; 13; 1 omslag
    fol. (Zie Notulen K. Inst. I. 1884-1885. blz. 148.)
    (oud nr. 21)
  - Verzameling van gedrukte en geschreven stukken wegens een inspectie en gedeeltelijke herstellingen van de beschadigde rivierdijken in Gelderland en Holland, wegens het digt maken en herstellen van de doorbraken of coupures in de Lek-, Linge-, Merwede- en Maasdijken enz. gedeeltelijk van C. Brunings en D.G.B. Dalhoff., 1795, 1796; 14; 1 pak
    (oud nr. 22)
  - Verschillende stukken betreffende de groote herstellingen aan de zeesluis te Muiden., 1798, 1804-1807; 15; 1 omslag
    (oud nr. 24)
  - Namen der polders of gerechten, derzelver grootte in morgen, opbrengst in de verponding, etc. van diegene welke op de rivier de Vecht uitwateren, opgemaakt den 23 van Bloeimaand door Wellenbergh., 1810; 16; 1 omslag
    (oud nr. 25)
  - Dienst der polders. Département van de monden der Schelde. 2e Inspectie. Dienst., 1813; 17; 1 omslag
    (oud hr. 26)
  - Korte aanteekeningen van merkwaardige gebeurtenissen op de rivieren, betrekkelijk hooge waterstanden en ijsgangen, door den inspecteur van den waterstaat A. Goekoop, van de Jaren, 1814 tot 1855; 18; 2 delen
    (oud nr. 27)
  - Waterpassingen en waarnemingen van waterhoogten relatief tot digten van 't Sloe., 19; 1 pak
    (oud nr. 28)
  - Verhandeling over den binnendijkschen waterstaat der provincie Utrecht., 20; 1 deel
    (oud nr. 29)
  - Rapport der commissie tot onderzoek der beste rivier-afleidingen (Kon. besluit van 15 Maart 1821, no. 105). (Gedrukt te 's-Gravenhage, ter algemeene landsdrukkerij., 1827; 21; 1 deel
    (oud nr. 30)
  - Over de spooren der groote veranderingen in den bodem van de provincie en de stad Utrecht. (door Scheltema)., 1823; 22; 1 omslag
    (oud nr. 31)
  - Adres aan Z.M. den Koning, dd. Utrecht, den betreffende het veranderen van den loop des Rijns, door de heeren G. Moll en A. Goekoop., 18 Julij 1827; 23; 1 omslag
    (oud nr. 32)
  - Over de beweging der golven en de zeewerken. Door A.R. Emy, uit het fransch vertaald door F.W. Conrad., 1831; 24; 1 omslag
    (oud nr. 33)
  - Thermometerstanden waargenomen te Arnhem iederen morgen 8 uur aan het huis van den inspecteur A. Goekoop en na 1 Mei 1853 te 's-Gravenhage., 1834-1855; 25; 1 band
    (oud nr. 34)
  - Doorbraken in de rivierdijken van Nederland, naar de volgorde der jaartallen, waarin die hebben plaats gehad, opgemaakt deer den inspecteur van den waterstaat A. Goekoop, in de jaren, 1836, 1837 en 1838; 26; 1 omslag
    (oud nr. 35)
  - Statistieke opgaaf betreffende den waterstaat van het hoogheemraadschap van de Vijf Heeren Landen. Opgemaakt door den opzigter bij 's Rijks waterstaat P. van Regenmorter Kz. Gorinchem., 1837; 27; 1 band
    (oud nr. 36)
  - Bestek en voorwaarden naar welke door de directie van 's Rijks entrepot-dok te Amsterdam publiek zal worden aanbesteed de leverantiën en arbeidsloonen benoodigd tot het bouwen van twee steenen magazijnen lang te zamen 111 el bij eene breedte van 423/4 el, op de voormalige geschutwerf der Marine, aan de voorzijde der Rapenburger gragt te Amsterdam., 1837; 28; 1 pak
    (oud nr. 37)
  - Verschillende geschreven handleidingen over de publieke werken: wegen, kanaal- en havenwerken, sluizenbouw en gebouwen., 29; 2 delen
    (oud nr. 48)
  - Verschillende geschreven stukken over burgelijke bouwkunde, sluizenbouw, enz., 30; 1 pak
    (oud nr. 49)
  - Verhandeling over de burgelijke bouwkunst., 31; 1 deel
    (oud nr. 50)
  - Bouwkundige grondbeginselen., 32; 1 deel
    (oud nr. 51)
  - Verhandeling van de bouwstoffen., 33; 1 deel
    (oud nr. 52)
  - Aanteekeningen over Die Beyträge zur hydraulischen Architectur von R. Woltman. Erste Grundsätze der Seedeichs Economie nebst von Uferbefestigung., 34; 1 deel
    (oud nr. 53)
  - Breedvoerig berigt belangende de manier van bewerking der krib blees en pakbermen in Gelderland, benevens die der krib zink en beslagwerken in Holland, voorts op wat wijze de werken in Zeeland Goederee enz. worden gemaakt, enz. door Cornelis Verheij., 35; 1 deel
    (oud nr. 59)
  - Regten en costuymen gehouden en geobserveert binnen de steede Heusden van ouden herkomen., 36; 1 deel
    (oud nr. 55)
  - Over de theorie der voortgeworpen ligchamen. Met fig., 37; 1 deel
    (oud. nr. 56)
  - Meet- en sterrekundige berekeningen., 38; 1 deel
    (oud. nr. 57)
  - Aanmerkingen en bijvoegsels op de statica., 39; 1 omslag
    (oud. nr. 58)
  - Kort onderwijs om zonne wyzers te leeren maaken. Met teekeningen., 40; 1 deel
  - Schijngestalte eener zigtbare maan-eclips welke zal plaats hebben op den 16 December 1834. Berekend door M.B. Jung te Groede voor de stad Middelburg., 41; 1 deel
    8vo. Acht teekeningen.
    N.B (oud nr. 60)
  - Abhandelung von den Einfluss des Mondes in die Witterungen und in dem Menschlichen Körper. 8vo. Met tekeningen., 42; 1 deel
    (oud nr. 61)
  - Rapport sur les terrains miniers situés dans le grandduché de Luxembourg, présenté à Son Altesse Royale Monseigneur le Prince Alexandre des Pays-Bas, par F.E. Majerus., (1873); 43; 1 pak
    (oud nr. 64)
  - Der Hartguss und seine zunehmende Bedeutung für die Eisen-Industrie, von Julius von Schütz., (1878); 44; 1 deel
    (oud nr. 65)
  - Algemeene aanteekeningen (van J.F.W. Conrad), 45; 1 deel
    (oud nr. 67)
  - Aantekeningen betreffende Amstelland en Noordzee-Kanaal in verband met Merwede-Kanaal, van J.F.W. Conrad., 46; 1 deel
    (oud nr. 70)
  - Aanteekenboek geschreven door den Inspecteur-Generaal Christiaan Brunings, overleden den, 16 Mei 1805; 47; 1 deel
    (oud nr. 71)
  - Aantekeninge der dagelijkse hoogte van het water aan de peilpaale tot Zutphen, Nijmegen en Arnhem en die aan de Vaart Schoonhoven en Elshout, na het Amsterdamse peil, van den Jaare tot den Jaare incluijs. Vervolgens van 1770 tot 1776 Boven Rhijn te Keulen, IJzel te Doesborg en Maas te Grave., 1705, 1776; 48; 1 deel
    (oud nr. 72)
  - 't Peyl Boek van de Noort-Zee van primo Jann. tot ultimo Novemb. Ao., 1738; 49; 1 deel
    (oud nr. 73)
  - Dagelijksche waters-hoogte in de monden van Neder-Whaal en Panerd. Kanaal; begonnen, 14 october 1782; 50; 1 deel
    (oud nr. 74)
  - Journal van van F.W. Conrad., 1817-1822; 51; 1 deel
    (oud nr. 75)
  - Journal van van F.W. Conrad., 1823, 1824 en 1825; 52; 1 deel
    (oud nr. 76)
  - Journal van van F.W. Conrad., 1826, 1827 en 1828; 53; 1 deel
    (oud nr. 77)
  - Bestekken droogmaking Haarlemmermeer., 1841; 54; 1 pak
    (oud nr. 78)
  - Aanteekeningen omtrent de werken van Goedereêde. Uit onderscheidene stukken en werken verzameld, door F.W. Conrad., (1831); 55; 1 deel
    (oud nr. 79)
  - Formules betrekkelijk het vak van den ingenieur van F.W. Conrad., (1848); 56; 1 deel
    (oud nr. 82)
  - Aanteekeningen betreffende diverse onderhoudswerken. en volgende jaren., 1861; 57; 1 deel
    (oud nr. 84)
  - Verzameling J.F.W. Conrad. - Catalogus van de handschriften, gewisselde stukken van officieelen en particulieren aard, gedrukten als anderszins die betrekking hebben op een bepaald onderwerp, waarmede J.F.W. Conrad bemoeienis gehad heeft., 58; 1 pak
    (oud nr. 89)
  - Bescheiden betreffende de uitwatering van Rijnland te Katwijk., 59; 1 pak
    (oud nr. 90)
  - Schetsboek C.T. Deeleman., c. 1860; 60; 1 deel
  - Beproevingsverslagen bruggen bij Bommel. Cuijlenborg en Crevecoeur., 1868-1870; 61; 3 katernen
  - Grafische voorstelling der waterstanden op de grote rivieren., 1865-1877; 62; 1 deel
  - Tekeningen, lengte en dwarsprofielen van de zeedijken der polders in Zeeuws-vlaanderen., eind 19e eeuw; 63; 1 omslag
  - Rapport inzaken de gaslevering aan de gemeenten Veendam en Haren., 1933; 64; 1 omslag
  - "Oud handschrift over verschillende onderwerpen"., c. 1850; 65; 1 deel
  - Bestekken., 18e, 19e en 20e eeuw; 66; 19 katernen
  - Doneaucommissie, meest gedrukten., 67; 1 band
  - Programma Internationale prijsvraag koninginnenbrug te Rotterdam., 1924; 68; 1 omslag
  - Fotoalbum Ijsselhaven., 69; 1 deel
  - Levensberichten J.F.W. Conrad, 70; 1 omslag
  - Reglement Hoogheemraadschap Rijnland. e.v.j., 1803; 71; 1 band
  - Verzameling van stukken betreffende het station Amsterdam., 1869; 72; 1 band
  - Historische aantekeningen betreffende het zeegat en de zeehaven van Goederede van de hand van F.W. Conrad en verzameld door., 73; 1 omslag
  - Memorie nopens de aanleg van een spoorlijn van Amsterdam naar Keulen door B.H. Goudriaan., 1833; 74; 1 katern
  - Het Kanaal van Luik naar Maastricht., 1846; 75; 1 deel
  - Waarnemingen in het Hellegat., 1931-1932; 76; 1 pak
  - Tarieven te gebruiken bij de uitvoering van werken in opdracht van de Genie en ingedeeld naar de verschillende dienstkringen., 1858; 77-77A; 39 katernen
    - Bestanddeel 1., 77
    - Bestanddeel 2., 77A
  - Stukken betreffende de verbetering van de Schelde beneden Antwerpen, van de hand van J.F.W. Conrad., 78; 1 pak
  - Tekeningen betreffende de montage van de brug bij Tjimanoek., 1911; 79; 1 omslag
  - Fotoalbum werken Sumatra's Oostkust., 19e eeuw; 80; 1 deel
  - Fotoalbum werken Hoek van Holland, Gempolsongo, Wilaloeng etc.., 20e eeuw; 81; 1 deel
  - Bestek en voorwaarden voor her maken van een zeehaven voor Batavia bij Tanjong Periok., 1879; 82; 1 katern
  - Fotoalbum waterkrachtwerk in het Tjatoerdal., 1914-1917; 83; 1 deel
  - Voorontwerpen spoorlijn Fort Vander Capellen Ombilien., 1908; 84; 1 omslag
  - Voorontwerpen spoorverdubbeling spoorlijn Pandalarang - Bandoeng., 1919; 85; 1 omslag
  - Verzameling tekeningen en ontwerpen spoorlijn Pandalarang Krawang., 1901-1903; 86; 1 omslag
  - Blauwdrukken trambaan Sempalwadak suikerfabriek., 87; 1 omslag
  - Fotoalbum Wadoekdam bij Gembong., 1937; 88; 1 deel
- SUPPLEMENT, II.
  - Aantekenboekje van N.S. Crucquius, houdende vermeldingen van bij het hoogheemraadschap Rijnland ingediende facturen en nadere opmerkingen, met declaratie-overzichten van een andere hand., 1746-1753, 1765-1803; 89; 1 deeltje
  - Afschrift van een manuscript van H. Overmars jr. over "Waterwerktuigen in Nederland"., 9 september 1869. Z.j.; 90; 1 deeltje
  - Anoniem manuscript, houdende een historisch overzicht over "De Afsluiting en Droogmaking der Zuiderzee"., Z.j. (na 1932); 91; 1 deel
  - Fragmenten van dictaten van H. Vriend, bestemd voor een cursus Hoger Onderwijs, over de Waterstaatswet 1900, en de Wegenwet., Z.j. (tussen 1932 en 1939); 92; 1 omslag
    Bijgevoegd een afschrift van een advies van de Landsadvocaat aan de Directie van de Waterstaat inzake mogelijke schadeplichtigheid van de Staat bij de uitvoering van waterstaatswerken. 29 juni 1932.
  - Rapporten van de Rijkswaterstaat, houdende overzichten van de stormvloeden van, 1958 en 1965; 93; 1 omslag
  - Documentatie, verzameld als bijlagen bij een "exh. nr. 167", betreffende de haven aan het Nieuwe Diep, 1781-1806: originele ingekomen stukken bij Chr. Brunings en afschriften door L.A. van der Kun., 23 oktober 1855; 94; 1 pak
  - Ingekomen brieven van J.H. van Rechteren bij Merkes van Gent ter begeleiding van een rapport over de werkwijze van de Rivierencommissie., 1848; 95; 1 omslag
  - "Teekenspraak van het Duitsch-Oostenrijksch Telegraafverbond voor het telegrafenstelsel van Morse"., November 1851; 96; 1 stuk
  - Exemplaar van het weekblad "De Bouw- en Werktuigkunde", eerste jaargang, nr. 1, met prospectus., 1 februari 1852; 97; 2 stukken
  - Ingekomen aanbeveling van A.M. van de Laar, eigenaar van de dakpannenfabriek Weltevreden te Koudekerk aan den Rhijn., Z.j.; 98; 1 stuk
  - Situatieschets van een concertzaal in de Kijk in 't Jatstraat in Groningen., Z.j.; 99; 1 stuk